臺灣高等法院高雄分院刑事判決
111年度交上易字第70號
上  訴  人  臺灣高雄地方檢察署檢察官
被      告  孫雲龍



上列上訴人因被告公共危險案件，不服臺灣高雄地方法院111年
度審交易字第202號中華民國111年5月31日第一審判決關於量刑
部分（起訴案號：臺灣高雄地方法院檢察署111年度偵字第800號
），提起上訴，本院判決如下：
    主  文
原判決關於諭知「駕駛動力交通工具而有吐氣所含酒精濃度達每
公升零點二五毫克以上罪」之宣告刑部分撤銷。
孫雲龍經原判決判處上開罪名部分，累犯，處有期徒刑拾月。
    理  由
一、程序事項：
　㈠刑事訴訟法第348條第3項規定：「上訴得明示僅就判決之刑
    、沒收或保安處分一部為之」，其立法理由指出：「為尊重
    當事人設定攻防之範圍，並減輕上訴審審理之負擔，容許上
    訴權人僅針對刑、沒收或保安處分一部提起上訴，其未表明
    上訴之認定犯罪事實部分，則不在第二審之審判範圍。如為
    數罪併罰之案件，亦得僅針對各罪之刑、沒收、保安處分或
    對併罰所定之應執行刑、沒收、保安處分，提起上訴，其效
    力不及於原審所認定之各犯罪事實，此部分犯罪事實不在上
    訴審審查範圍」。是科刑事項已可不隨同其犯罪事實而單獨
    成為上訴之標的，且上訴人明示僅就科刑事項上訴時，第二
    審法院即不再就原審法院所認定之犯罪事實為審查，而應以
    原審法院所認定之犯罪事實，作為論認原審量刑妥適與否的
    判斷基礎。　
　㈡本件上訴人即檢察官於本院已明示係針對原判決量刑部分上
    訴（見本院卷第56頁），依據前述說明，本院僅就原審判決
    關於量刑妥適與否進行審理，至於原審判決其他部分，則非
    本院審查範圍。
二、本案據以審查量刑妥適與否之原審所認定之犯罪事實、所犯
    罪名、宣告刑：
  ㈠原審認定之犯罪事實：
　　被告孫雲龍（下稱被告）於民國110年12月23日19時許，在
    高雄市三民區南台路某小吃部飲用酒類，復於同日23時30分
    許，在高雄市○○區○○○路000號「金輝飯店」房間內，飲用高
    粱酒後，致吐氣所含酒精濃度達每公升0.25毫克以上，其知
    悉飲酒過量無法安全駕駛動力交通工具及酒後騎車具有高度
    肇事危險性，竟仍於翌日即110年12月24日上午9時許，騎乘
    車牌號碼000-000號普通重型機車上路，行經高雄市三民區
    建國三路與市中一路口時，因騎乘機車違規抽煙為警攔查；
    經警發現其身上有酒味，乃於110年12月24日上午9時44分許
    ，對其酒測，測得其吐氣所含酒精濃度達每公升1.15毫克。
  ㈡所犯罪名：
　  核被告所為，係犯修正前刑法第185條之3第1項第1款之吐氣
    所含酒精濃度達每公升0.25毫克以上而駕駛動力交通工具罪
    。　　
  ㈢累犯加重事由：　　
　　被告前於107年10月間因公共危險案件，經原審法院於108年
    1月23日，以107年度審交易字第984號判決判處有期徒刑7月
    確定；於108年6月28日復因公共危險案件，同院以108年審
    交易字第324號判決判處有期徒刑8月確定，嗣經同院以108
    年度聲字第2625號裁定應執行有期徒刑1年確定，復於108年
    5月20日再因公共危險案件，經同院以108年度交簡字第1294
    號判決判處有期徒刑6月，併科罰金新臺幣3萬元確定，上開
    3罪接續執行，徒刑部分於110年3月29日縮短刑期假釋出監
    ，於110年6月12日假釋期滿未經撤銷，以已執行完畢論，有
    其前案紀錄表在卷可憑（見本院卷第30-33頁），其於有期
    徒刑執行完畢後5年以內，再犯本件有期徒刑以上之修正前
    刑法第185條之3第1項第1款公共危險罪，為累犯，審酌其先
    後所犯之罪，其罪質相同，且依累犯之規定加重後，並無司
    法院釋字第775 號解釋意旨所指，不分情節，一律加重最低
    本刑，於不符合刑法第59條所定要件之情形下，致生行為人
    所受之刑罰超過其所應負擔罪責之個案，不符罪刑相當原則
    、比例原則之情形，爰依累犯之規定加重其刑。　　
三、檢察官上訴意旨以：原起訴檢察官認被告構成累犯所憑之證
    據，係原偵查卷宗內所檢附被告刑案資料查註記錄表之「文
    書證據」，並於起訴書內明確指出被告係先前3次犯同一罪
    名之公共危險案件先後經法院判處徒刑確定，且載明前案有
    期徒刑假釋期滿未經撤銷，而視為執行完畢日期，提出該項
    文書證據供原審法院審酌，並無原審法院所指：「未具體指
    出證明方法」證明被告構成累犯之事實及其應加重其刑之情
    形。原審法院就起訴卷證既存之「文書證據」漏未審酌，自
    有影響被告是否構成刑法第47條累犯加重事由之認定，其判
    決即有認事用法違誤等語，指摘原判決未論以累犯，量刑不
    當。
四、本院之判斷：㈠檢察官於起訴書內業經記載被告前於「107年
    10月間、108年2月間，因公共危險案件，經法院分別判處有
    期徒刑7月、8月，合併定應執行有期徒刑1年確定，復於108
    年4月間，再因公共危險案件，經法院判處有期徒刑6月，併
    科罰金新臺幣3萬元確定，上開3罪接續執行，徒刑部分於11
    0年3月29日縮短刑期假釋出監，於110年6月12日假釋期滿未
    經撤銷，以已執行完畢論」；於原審審判期日為量刑辯論時
    亦根據上情為說明，並主張被告應論以累犯（見原審卷第51
    頁），檢察官顯然已就被告應論以累犯之事實有所主張，且
    已具體主張被告應論以累犯之事實。基於卷證併送主義，檢
    察官於起訴時，亦提出被告刑案查註紀錄表（見偵查卷第17
    -33頁），以證明其主張，被告就前案紀錄表亦以言詞表示
    無意見，於量刑辯論時，亦坦承過去有8次酒後駕車之事實
    ，並未否認檢察官之主張，亦即與檢察官就累犯事實完全未
    為主張及說明其證據者全然不同，則縱認檢察官所提出之上
    開衍生證據仍然不明或存有疑義，亦應曉諭命提出證據文書
    （刑事訴訟法第273條第7款參照）以資釐清，此與最高法院
    刑事大法庭110年度台上大字第5660號裁定之基礎事實係以
    檢察官於起訴書未請求對被告依累犯之規定加重其刑之情形
    並不全然相同，原判決逕援引上開裁定，而未對被告論以累
    犯並加重其刑，於法即有未合。綜上所述，檢察官上訴意旨
    執上開事由，指摘原判決不當，為有理由，自應由本院將原
    判決撤銷改判。
五、本院之量刑審酌：爰審酌被告犯後雖坦承犯行，態度良好，
    然為警查獲時測得其吐氣所含酒精濃度高達每公升1.15毫克
    ，所騎乘者為為重型機車，嚴重危及往來用路人之交通安全
    ，除構成累犯之前科事實不為重複評價外，尚有多次同性質
    之公共危險犯罪前科，品性不好，兼衡其教育程度為高中畢
    業，從事之工作（見警卷第1頁）等情事，認原審檢察官之
    求刑意旨為適當，仍量處如原判決所量處之刑，即有期徒刑
    10月。
據上論結，應依刑事訴訟法第369 條第1 項前段、第364 條、第
299 條第1 項前段，判決如主文。
本案經檢察官鍾忠孝到庭執行職務。
中　　華　　民　　國　　111 　年　　8 　　月　　18　　日
                  刑事第四庭    審判長法  官  黃建榮
                                      法  官  陳君杰
                                      法  官  李嘉興
以上正本證明與原本無異。
不得上訴。
中　　華　　民　　國　　111 　年　　8 　　月　　18　　日
　　　　　　　　　　　　　　　　　　　書記官  賴梅琴
附錄本判決論罪科刑法條：　　　　　　　　　　　　　　　　《111年1月28日修正前中華民國刑法第185條之3第1款》
駕駛動力交通工具而有下列情形之一者，處二年以下有期徒刑，
得併科二十萬元以下罰金：
一、吐氣所含酒精濃度達每公升零點二五毫克或血液中酒精濃度
    達百分之零點零五以上。
二、有前款以外之其他情事足認服用酒類或其他相類之物，致不
    能安全駕駛。
三、服用毒品、麻醉藥品或其他相類之物，致不能安全駕駛。
因而致人於死者，處三年以上十年以下有期徒刑；致重傷者，處
一年以上七年以下有期徒刑。
曾犯本條或陸海空軍刑法第五十四條之罪，經有罪判決確定或經
緩起訴處分確定，於五年內再犯第一項之罪因而致人於死者，處
無期徒刑或五年以上有期徒刑；致重傷者，處三年以上十年以下
有期徒刑。